# 请教各位前辈：股改承诺为补足当期利润而支付的现金单体及合并的处理

提问人：娘子不敢了 时间：2012-11-15 22:47:26
请教各位前辈：假设母公司持有上市子公司60%的股权，子公司收到由其母公司根据股改承诺为补足当期利润而支付的现金 500 万元，那么母公司、子公司单体及合并报表应怎么进行会计处理？ 是否分录如下： 母公司：借：营业外支出 500贷：银行存款 500 子公司：借：银行存款 500 贷：资本公积 500 合并时抵销分录：
借：资本公积 300 贷：营业外支出 300

回答人：chenyiwei
母公司个别报表层面应作为对子公司的长期股权投资处理。合并抵销分录中，应把子公司的资本公积与母公司的长期股权投资成本相抵销，并就这部分补亏款中归属于少数股东的部分，按照权益性交易的原则，确认为少数股东权益，并减少合并报表层面的资本公积。

提问人：cyk81 时间：2012-12-13 16:00:33
请问陈版主，些处理方法的处理准则或文件的依据是什么，谢谢

回答人：chenyiwei
权益性交易的一般原理。在解释 4 号第七条等文件中有所体现。